【裁判字號】    89,易,1222
【裁判日期】    890531
【裁判案由】    商標法
【裁判全文】
臺灣板橋地方法院刑事判決                        八十九年度易字第一二二二號
    公  訴  人  臺灣板橋地方法院檢察署檢察官
    被      告  丙○○
    被      告  乙○○
右列被告因違反商標法案件，經檢察官提起公訴（八十八年度偵字第一五八四三號、
八十九年度偵字第二八七九號），本院判決如左：
    主  文
丙○○明知為意圖欺騙他人，於同一商品使用相同於他人註冊商標圖樣之商品而販賣
，處有期徒刑肆月，如易科罰金，以參佰元折算壹日。緩刑參年。扣案相同於附圖所
示商標之電池貳個均沒收。
乙○○無罪。
    事  實
一、丙○○係設於臺北縣永和市○○路二五三號之「雙和通訊行」之負責人，明知如
    附圖所示「MOTOROLA 」、「STARTAC」等圖示之商標圖樣，業由美商丁○○○電
    子股份有限公司（下簡稱丁○○○公司），向經濟部中央標準局（現改為智慧財
    產局）申請註冊取得商標專用權之商標，領有商標註冊證（商標註冊號數為第一
    ０三三六號、七三九八六六號、三二一六七號），均指定使用於行動電話機、電
    池、電池充電器等商品，現仍在專用期間，亦明知於民國八十七年六月間某日，
    在上址店內，向不詳姓名、年籍之成年男子，以每個新臺幣（下同）一千元所購
    入標示有相同於附圖所示註冊商標之電池，係意圖欺騙他人，於同一商品使用相
    同於他人註冊商標圖樣之電池，仍在該店內併同真品手機陳列，適有消費者甲○○於八十七年七月十一日，至該通訊行，向丙○○指定購買丁○○○公司出產之
    大哥大套裝產品（包括掌中星鑽行動電話一只、原廠旅充一個、原廠鋰電池二個
    ）時，丙○○竟以隨機每個約二千元之價格予以販賣，嗣因手機故障，經甲○○
    送修鑑定後，發現上述電池係仿冒品，並扣得該電池二個。
二、案經被害人甲○○及丁○○○公司訴請臺灣板橋地方法院檢察署檢察官偵查起訴
    。
    理  由
壹、有罪部分：
一、訊據被告丙○○對於右揭時地販賣相同於附圖所示商標圖樣電池之事實坦承不諱
    ，核與告訴人甲○○及丁○○○公司告訴代理人蔡瑞森律師、李和音律師指述之
    情節相符，且上述扣案之電池二個，其雷射標籤反貼，圖案不明，內部之線路板
    為一般之PCB，非軟性之PCB，認係仿品，復有鑑定書附於偵查卷可按，而如附圖
    所示之商標圖樣，業經美商丁○○○公司向經濟部中央標準局（現改制為智慧財
    產局）申請註冊，取得行動電話機、電池、電池充電器等之商標專用權，亦有商
    標註冊證影本三紙在卷可稽，即當庭勘驗查扣之仿冒電池，該仿冒品圖樣與真品
    商標圖樣完全相同，無從判別真偽，其為相同於他人之商標圖樣，殆屬無疑。本
    件事證明確，被告犯行洵堪認定，自應依法論科。
二、查被告丙○○明知為使用相同於他人註冊商標圖樣之商品電池而販賣，核其所為
    ，係犯商標法第六十三條之販賣仿冒商標商品罪。其意圖販賣而陳列之低度行為
    ，應為販賣之高度行為所吸收，不另論罪。又被告係自不詳姓名成年男子販入，
    非自行自國外輸入，且商標法第六十三條意圖欺騙他人而就同一商品，使用相同
    於他人註冊商標之圖樣販賣，本即含有詐欺之性質（最高法院八十五年臺非字四
    三號參照），公訴人認被告係犯同條意圖販賣而輸入罪並犯有刑法第三百三十九
    條第一項之詐欺罪嫌云云，顯有誤會。爰審酌被告以低價購入仿冒他人商標之商
    品，營取差額利得，其不正競爭所生危害消費者利益及工商企業之正常發展暨犯
    後坦承犯行，態度尚稱良好等一切情狀，量處如主文所示之刑，並諭知易科罰金
    之折算標準，以示儆懲。第查，被告前未曾受有期徒刑以上刑之宣告，有臺灣高
    等法院檢察署刑案紀錄簡覆表一紙在卷可憑，事後坦白承認，深具悔意，並與被
    害人甲○○及丁○○○公司達成和解，分別賠償損害六萬元及七萬元，業據告訴
    人甲○○及告訴人代理人李和音律師陳明在卷，渠等復表示願意原諒，不再追究
    ，被告丙○○經此刑之宣告，應知所惕勵，信無再犯之虞，因認前開刑之宣告以
    暫不執行為適當，爰併予宣告緩刑三年，以啟自新，並警來茲。
三、扣案相同於附圖所示之仿冒電池二個，不問屬於犯人與否，併依商標法第六十四
    條之規定，宣告沒收之。
貳、無罪部分：
一、公訴意旨略以：被告乙○○與丙○○係夫妻關係，共同經營雙和通訊行，販賣上
    開仿冒之電池予甲○○，亦涉有前揭犯嫌云云。訊據被告乙○○堅詞否認有何違
    反商標法、詐欺犯行，辯稱：甲○○購買手機及電池係與其夫丙○○接洽，與渠
    無涉等語。
二、按犯罪事實應依證據認定之，無證據不得推定其犯罪事實；不能證明被告犯罪者
    ，應諭知無罪之判決，刑事訴訟法第一百五十四條、第三百零一條第一項前段定
    有明文。所謂認定犯罪事實之證據，係指足以認定被告確有犯罪行為之積極證據
    而言，該項證據自須適合於被告犯罪事實認定，始得採為斷罪資料，最高法院著
    有二十九年度上字第三一０五號判例足資參照。
三、經查：被告乙○○係雙和通訊行之登記負責人，有臺北縣政府營利事業登記一紙
    附卷可稽，且其與丙○○係夫妻關係，復經本院核對其身分證無訛，固堪信實。
    惟告訴人甲○○於偵查中自始即陳稱：「告雙和通訊行的丙○○詐欺，不告乙○○，因與我接洽的非乙○○..... 」等語（見偵查卷第三十八頁背面），即於本
    院調查時亦迭陳明：「我去時未曾看過乙○○，也未與她接洽過」、「買手機與
    電池均與丙○○接洽，與乙○○無關」等語（見本院八十九年四月二十四日、同
    年五月八曰、同年五月二十二日訊問筆錄、八十九年六月二十六日審判筆錄），
    核與共同被告丙○○證述之情節相符，足見被告乙○○已非本件之行為人，自不
    能徒憑伊係該通訊行之登記負責人及與被告丙○○為夫妻關係，即認渠等間有犯
    意聯絡而以違反商標法、詐欺罪責相繩，被告乙○○上揭所辯，應堪採信。此外
    ，復查無其他積極事證足認被告乙○○確公訴人所指犯行，既不能證明被告犯罪
    ，揆之上揭法條、判例說明，自應為無罪之諭知，以昭公允。
據上論斷，應依刑事訴訟法第二百九十九條第一項前段、第三百零一條第一項，商標
法第六十三條、第六十四條，刑法第十一條前段、第四十一條，第七十四條第一款，
罰金罰鍰提高標準條例第二條，判決如主文。
本案經檢察官陳明珠到庭執行職務
中      華      民      國        八十九    年    六    月    三十      日
                                    臺灣板橋地方法院刑事第六庭
                                            法  官  彭  松  江
右正本證明與原本無異。
如不服本判決，應於判決送達後十日內，向本院提出上訴狀。
                                            書記官  陳  福  記
中      華      民      國        八十九    年    六    月     三十     日
附圖：
附錄本案論罪科刑法條全文：
商標法第六十三條：
  明知為前條商品而販賣、意圖販賣而陳列、輸出或輸入者，處一年以下有期徒刑、
拘役或科或併科新臺幣五萬元以下罰金。


司法院資訊處製作；財團法人民間司法改革基金會備份。
